臺灣臺東地方法院刑事判決　　　　　　　 96年度易字第240號
公　訴　人　臺灣臺東地方法院檢察署檢察官
被　　　告　丙○○
上列被告因毀損等案件，經檢察官提起公訴（96 年度偵字第661
號），被告於準備程序中就被訴事實為有罪之陳述，本院告知被
告簡式審判程序之旨，並聽取當事人之意見後，裁定進行簡式審
判程序，判決如下：
    主  文
丙○○損壞他人之監視器，足以生損害於他人，處拘役貳拾日，
如易科罰金，以新臺幣壹仟元折算壹日，減為拘役拾日，如易科
罰金，以新臺幣壹仟元折算壹日；又因過失傷害人，處拘役伍拾
日，如易科罰金，以新臺幣壹仟元折算壹日，減為拘役貳拾伍日
，如易科罰金，以新臺幣壹仟元折算壹日。應執行拘役參拾日，
如易科罰金，以新臺幣壹仟元折算壹日。
    事  實
一、丙○○因不滿鄰居甲○○將位於臺東縣成功鎮○○里○○路
    二一一之二號之住處頂樓平台出租供電信業者裝設行動通信
    基地台，竟基於損壞他人財物之犯意，於民國九十六年一月
    三日下午一時十二分許，持其所有之鐵棍一支至該頂樓平台
    破壞甲○○所有裝設於該處之監視器，致該監視器損壞不堪
    使用，足以生損害於甲○○；嗣丙○○正欲離去，適甲○○
    因觀看監視畫面查覺丙○○之上開行為而前往頂樓拍照存證
    ，並與丙○○發生言語糾紛，丙○○本應注意不應任意以手
    推人，以免不慎造成他人受傷，且依當時情形，丙○○只需
    逕行離去即可，亦無不能注意之情事，惟丙○○為避免與甲
    ○○發生進一步口角而順利離去，竟疏未注意，以手推開甲
    ○○，致甲○○因一時不及反應而摔倒在地，並因而受有左
    頸肌腱炎、左側頸部皮膚紅腫、右腿部疼痛等傷害。
二、案經甲○○訴由臺東縣警察局成功分局報告臺灣臺東地方法
    院檢察署檢察官偵查起訴。
    理  由
一、按除被告所犯為死刑、無期徒刑、最輕本刑為三年以上有期
    徒刑之罪或高等法院管轄第一審案件者外，於第一次審判期
    日前之準備程序進行中，被告先就被訴事實為有罪之陳述時
    ，審判長得告知被告簡式審判程序之旨，並聽取當事人、代
    理人、辯護人及輔佐人之意見後，裁定進行簡式審判程序；
    又除簡式審判程序、簡易程序及第三百七十六條第一款、第
    二款所列之罪之案件外，第一審應行合議審判，刑事訴訟法
    第二百七十三條之一第一項、第二百八十四條之一分別定有
    明文。經核本件被告丙○○所犯係死刑、無期徒刑、最輕本
    刑為三年以上有期徒刑以外之罪，並屬刑事訴訟法第三百七
    十六條第一款所定之罪，其於準備程序中就被訴事實為有罪
    之陳述，經法官告知簡式審判程序之旨，並聽取公訴人及被
    告之意見後，本院爰依首揭規定，裁定進行簡式審判程序，
    合先敘明。
二、認定犯罪事實所憑之證據及理由：
  (一)被告於警詢、偵訊及本院審理中均自白前揭事實。
  (二)證人即告訴人甲○○於警詢中之陳述及於偵訊中之證述。
  (三)卷附之刑案現場測繪圖及陳仁祐診所九十六年一月三日傷害
    診斷證明書各一紙、現場監視器翻拍畫面及現場照片各二幀
    。
  (四)綜上，足見被告自白與事實相符，事證明確，其犯行堪予認
    定。
三、論罪科刑之理由：
  (一)核被告所為，係犯刑法第三百五十四條損壞他人之物罪及第
    二百八十四條第一項前段過失傷害罪。
  (二)被告所犯上開二罪間，犯意各別，行為互殊，應分論併罰。
  (三)爰審酌被告因不滿告訴人提供住處頂樓供電信業者架設基地
    台，即持鐵棍損壞告訴人之監視器，並不慎致告訴人受傷，
    對告訴人財產及人身法益均生危害，惟念其犯後坦認犯行，
    願當庭賠償告訴人新臺幣三萬五千元，惟因告訴人不願接受
    而無法達成和解（見本院卷第十八頁簡式審判筆錄），非無
    和解誠意，並衡以告訴人財物及身體受損程度等一切情狀，
    分別量處如主文所示之刑，並各諭知易科罰金之折算標準。
  (四)又按中華民國九十六年罪犯減刑條例業於九十六年七月十六
    日施行，該條例第二條第一項規定：「犯罪在中華民國九十
    六年四月二十四日以前者，除本條例另有規定外，依下列規
    定減刑：一、死刑減為無期徒刑。二、無期徒刑減為有期徒
    刑二十年。三、有期徒刑、拘役或罰金，減其刑期或金額二
    分之一」，查被告上開犯罪日期均在九十六年四月二十四日
    以前，本院宣告被告之刑亦未逾同條例第三條所定之有期徒
    刑一年六月之刑度，合於減刑條件，爰依上開規定，將其拘
    役二十日及五十日各減其刑期二分之一為十日及二十五日，
    又該條例第九條規定：「犯最重本刑五年以下有期徒刑以下
    之刑之罪，其依本條例規定減為六月以下有期徒刑、拘役者
    ，應於為減刑裁判時，併諭知易科罰金之折算標準」，查被
    告所犯毀損罪及過失傷害罪均為最重本刑五年以下有期徒刑
    以下之刑之罪，其刑度既已依上開條例減為拘役，爰併各諭
    知易科罰金之折算標準，並定其應執行刑及易科罰金之折算
    標準。
  (五)至被告持以損壞告訴人監視器所用之鐵棍一支，固為其所有
    供本件犯罪所用之物，惟並未扣案，為免日後執行困難，爰
    不予宣告沒收，附此敘明。
四、應適用之法律：
  (一)刑事訴訟法第二百九十九條第一項前段、第二百七十三條之
    一第一項、第二百八十四條之一。
  (二)刑法第三百五十四條、第二百八十四條第一項前段、第四十
    一條第一項前段、第五十一條第六款。
  (三)中華民國九十六年罪犯減刑條例第二條第一項第三款、第九
    條。
  (四)刑法施行法第一條之一第一項、第二項前段。
本案經檢察官乙○到庭執行職務。
中　　華　　民　　國　　96　　年　　7 　　月　　31　　日
                  刑事第四庭    法  官  黃珮茹
以上正本證明與原本無異。
如不服本判決應於收受本判決後10日內向本院提出上訴書狀；上
訴書狀應敘述具體理由。未敘述上訴理由者，應於上訴期間屆滿
後20日內向本院補提理由書狀（均須按他造當事人之人數附繕本
）。「切勿逕送上級法院」。
告訴人或被害人對於本判決如有不服，請書具不服之理由狀，請
求檢察官上訴者，其上訴期間之計算係以檢察官收受判決正本之
日期為準。
                                書記官  蕭家玲
中　　華　　民　　國　　96　　年　　7 　　月　　31　　日
附錄論罪法條：
中華民國刑法第354條
（毀損器物罪）
毀棄、損壞前二條以外之他人之物或致令不堪用，足以生損害於
公眾或他人者，處2年以下有期徒刑、拘役或5百元以下罰金。
中華民國刑法第284條
（過失傷害罪）
因過失傷害人者，處 6 月以下有期徒刑、拘役或 5 百元以下罰
金，致重傷者，處1年以下有期徒刑、拘役或5百元以下罰金。
從事業務之人，因業務上之過失傷害人者，處 1 年以下有期徒刑
、拘役或1 千元以下罰金，致重傷者，處 3 年以下有期徒刑、
 拘役或 2 千元以下罰金。
